臺灣高等法院臺南分院刑事判決　　　 96年度交上易字第489號
上　訴　人
即　被　告　甲○○
上列上訴人因公共危險案件，不服臺灣雲林地方法院96年度交易
字第76號中華民國96年6月28日第一審判決（起訴案號：臺灣雲
林地方法院檢察署96年度速偵字第131號），提起上訴，被告就
被訴事實為有罪之陳述，經告知簡式審判程序之旨，並聽取當事
人之意見後，進行簡式審判程序，本院判決如下：
    主  文
上訴駁回。
    事  實
一、甲○○前於民國91年間因酒後駕車違背安全駕駛案件，經原
    審法院判處罰金銀元8,000元。94年間又因再犯相同案件2次
    ，分別經原審法院判處有期徒刑3月、6月確定，嗣定其應執
    行刑為有期徒刑8月，甫於96年1月2日易科罰金執行完畢。
    詎其仍不知悔改，又於96年5月15日10時許起至同日12時50
    分許止，在雲林縣古坑鄉路邊檳榔攤飲用啤酒約七、八瓶，
    已達不能安全駕駛動力交通工具之程度，仍於同日13時許飲
    酒後，駕駛車牌號碼SQ—8217號自小貨車，行駛於國道三號
    道路，迄同日13時17分許，行經國道三號道路南向273.6公
    里處（雲林縣古坑段），遭員警於該處執行臨檢，經員警對
    其施以酒精濃度測試，其呼氣之酒精濃度仍高達每公升0.76
    毫克，而悉上情。
二、案經內政部警政署國道公路警察局第八警察隊報告臺灣雲林
    地方法院檢察署檢察官偵查起訴。
    理  由
一、訊據被告對於前揭事實坦承不諱，並有測試觀察紀錄表1紙
    、酒精測定紀錄表1紙、內政部警政署國道公路警察局舉發
    違反道路交通管理事件通知單1紙在卷足憑，事證至為明確
    ，被告犯行堪予認定。
二、核被告甲○○所為，係犯刑法第185條之3不能安全駕駛動力
    交通工具罪。查被告前於94年間因犯不能安全駕駛動力交通
    工具案件2次，分別經本院判處有期徒刑3月、6月確定，嗣
    定其應執行刑為有期徒刑8月，於96年1月2日易科罰金執行
    完畢，此有臺灣高等法院被告前案紀錄表在卷可稽，其於受
    徒刑之執行完畢，5年以內故意再犯本件有期徒刑以上之罪
    ，為累犯，應依刑法第47條第1項規定，加重其刑。
三、原審判決因認被告犯行事證明確，適用刑事訴訟法第273 條
    之1第1項、刑法第185條之3、第47條第1項、刑法施行法第1
    條之1第1項、第2項但書之規定，並審酌被告前已有多次酒
    後駕車之不良素行，竟仍不知警惕，罔顧大眾交通安全，漠
    視酒後駕車對一般人民產生之莫大潛在性危害，暨其高中學
    歷，以擺路邊攤為業，於本件案發後曾主動捐款新臺幣3萬
    元與財團法人中華民國佛教慈濟慈善事業基金會，且於警訊
    、偵查及本院審理中均自白不諱等一切情狀，量處有期徒刑
    捌月，原審判決認事用法均無不合，量刑亦稱妥適，被告上
    訴意旨謂量刑過重，指摘原判決不當，並無可取，為無理由
    ，應予駁回。
據上論結，應依刑事訴訟法第368條，判決如主文。
本案經檢察官羅清溪到庭執行職務。
中　　華　　民　　國　　96　　年　　9 　　月　　4 　　日
                  刑事第三庭    審判長法　官  陳義仲
                                      法　官  蘇清水
                                      法　官  宋明蒼
以上正本證明與原本無異。
不得上訴。
                                      書記官  蔡蘭櫻
中　　華　　民　　國　　96　　年　　9 　　月　　4 　　日
附錄本案論罪科刑法條全文：
中華民國刑法第185條之3：
（重大違背義務致交通危險罪）
服用毒品、麻醉藥品、酒類或其他相類之物，不能安全駕駛動力
交通工具而駕駛者，處1 年以下有期徒刑、拘役或3 萬元以下罰
金。
